臺灣高等法院刑事裁定
110年度聲字第4681號
聲  請  人
即  受刑人  邱瑞文



上列聲請人即受刑人因強盜強制性交案件，不服檢察官之執行指
揮，聲明異議，本院裁定如下：
    主  文
聲明異議駁回。
    理  由
一、聲明異議意旨略以：被害人陳女及陳父前後指認及確認犯罪
    嫌疑人多達3次以上，檢察官偵辦時因竊盜案件有留下一點
    血就帶回檢驗，就認係聲請人即受刑人（下稱受刑人）所為
    。且有人教導陳女及陳父陳述全案過程，蓋陳女於民國107
    年12月6日庭訊時陳稱「他們就說不應該要洗澡」等語，加
    以陳女及陳父之說詞反覆，受刑人於再審聲請意旨已指摘原
    審就此有違反證據法則之情形，徒以陳女及陳父為至親關係
    ，所為證言不足採信。原審對於受刑人提出有利之證據均不
    採，復未說明不採之理由，爰依刑事訴訟法第484條聲明異
    議云云。
二、按受刑人或其法定代理人或配偶以檢察官執行之指揮為不當
    者，得向諭知該裁判之法院聲明異議，刑事訴訟法第484條
    定有明文。所謂「檢察官執行之指揮不當」，係指就執行之
    指揮違法及執行方法不當等情形而言。判決、裁定確定後即
    生效力，檢察官如依確定判決、裁定內容指揮執行，自難指
    檢察官執行之指揮為違法或其執行方法不當（最高法院105
    年度台抗字第940號裁定意旨參照）。易言之，凡對於確定
    判決認定事實之錯誤，法律設有再審救濟制度，對於確定判
    決適用法律之錯誤，法律設有非常上訴救濟制度，兩者均與
    刑之執行或執行方法有指揮違法或不當情形迥異，非屬聲明
    異議範圍，尚不得循刑事訴訟法第484條聲明異議（最高法
    院97年度台抗字第356號裁定意旨參照）。又判決確定後即
    生效力，檢察官如依確定判決內容為指揮執行，自難指檢察
    官執行之指揮為違法或其執行方法不當。而刑罰之執行，除
    法院之確定判決或定執行刑之確定裁定有違法情事，經非常
    上訴或再審程序，加以撤銷或變更者外，檢察官應依指揮書
    附具之確定裁判書指揮刑罰之執行（最高法院105年度台抗
    字第178號裁定意旨參照）。
三、經查：
　㈠本件受刑人前因強盜強制性交案件，經臺灣新竹地方法院於1
    08年1月10日，以107年度侵重訴字第1號判決判處有期徒刑1
    3年6月，受刑人不服提起上訴，經本院於108年7月9日以108
    年度侵上訴字第45號撤銷原判決，改判處有期徒刑13年，受
    刑人不服再提起上訴，經最高法院於108年9月26日以108年
    度台上字第2899號判決上訴駁回確定在案。嗣由臺灣新北地
    方檢察署檢察官以108年度執助字第4432號執行指揮書予以
    執行，受刑人依上開確定判決入監服刑等情，有上開刑事判
    決書及本院被告前案紀錄表在卷可稽。受刑人上開案件業已
    確定，具有實質之確定力，非經非常上訴或其他適法程序予
    以撤銷或變更，不得再行爭執，檢察官依法據以執行，自難
    認檢察官執行之指揮為違法或其執行方法不當。
　㈡綜觀受刑人所提出之刑事聲明異議狀之意旨，其內容僅在爭
    執原確定判決之認定事實錯誤或違背法令之不當，而非具體
    指摘本件執行檢察官有何積極執行指揮之違法，或其執行方
    法有何不當之處。倘受刑人對於法院所為之確定判決不服者
    ，應依再審或非常上訴之程序加以救濟，非得以聲明異議方
    式為之。本件受刑人既非係以檢察官執行之指揮認有不當為
    由聲明異議，自與刑事訴訟法第484條聲明異議之要件不符
    ，於程序上亦難謂適法。
　㈢綜上所述，受刑人以前詞循聲明異議程序請求救濟，指摘檢
    察官之執行指揮不當，於法未合，是本件聲明異議，應予駁
    回。
據上論斷，應依刑事訴訟法第486條，裁定如主文。 
中　　華　　民　　國　　110 　年　　12　　月　　13　　日
                  刑事第二十一庭審判長法　官　林怡秀
                              　　    法　官　蔡羽玄
                              　      法　官　胡宜如
以上正本證明與原本無異。
如不服本裁定，應於收受送達後5日內向本院提出抗告狀。
                                      書記官　黃芝凌
中　　華　　民　　國　　110 　年　　12　　月　　13　　日